【裁判字號】    99,交聲,980
【裁判日期】    990923
【裁判案由】    違反道路交通管理處罰條例聲明異議
【裁判全文】
臺灣士林地方法院交通事件裁定        99年度交聲字第980 號
原處分機關  交通部公路總局臺北區監理所基隆監理站
異  議  人
即受處分人  甲○○
上列異議人即受處分人因違反道路交通管理處罰條例案件，對於
交通部公路總局臺北區監理所基隆監理站民國99年8 月23日基監
字第裁42-AN0000000號裁決聲明異議（原舉發案號：臺北市政府
警察局舉發違反道路交通管理事件通知單北市警交大字第AN0000
000 號），本院裁定如下：
    主  文
異議駁回。
    理  由
一、按道路交通安全規則第111 條第1 項第2 款規定，汽車在交
    岔路口十公尺內不得臨時停車，第112 條第1 項第1 款復規
    定，禁止臨時停車處所不得停車。再按汽車駕駛人停車時，
    在禁止臨時停車處所停車者，處新臺幣（下同）600 元以上
    1,200 元以下罰鍰，道路交通管理處罰條例第56條第1 項第
    1 款定有明文。又按「臨時停車」，係指車輛因上、下人、
    客，裝卸物品，其引擎未熄火，停止時間未滿3 分鐘，保持
    立即行駛之狀態；「停車」，則指車輛停放於道路兩側或停
    車場所，而不立即行駛，道路交通管理處罰條例第3 條第9
    款、第10款亦分別規定甚明。
二、原處分意旨略以：異議人即受處分人甲○○於民國99年6 月
    17日上午10時30分許，將車牌號碼7957-VA 號自用小客車，
    停放在臺北市大安區○○○路○ 段161 巷之交岔路口十公尺
    內，經警拍照逕行舉發違規，爰依道路交通管理處罰條例第
    56條第1 項第1 款規定，處罰鍰900 元。
三、異議意旨略以：交岔路口十公尺不能停車之規定，應是指主
    幹道而不適用於都是住宅的老社區及小巷內，因為巷子裡滿
    是停車，更何況伊車前後及對面停滿車子，卻不見別人有違
    規停車紅單，且牆上又有停車出租，既是停車出租又何來開
    罰單，所以無法接受此不公平之處罰，據此聲明異議云云。
四、經查：
  (一)按道路交通管理處罰條例第85條第1 項規定，本條例之處罰
    ，受舉發違反道路交通管理事件之受處罰人，認為受舉發之
    違規行為應歸責他人者，應於舉發違反道路交通管理事件通
    知單應到案日期前，檢附相關證據及應歸責人相關證明文件
    ，向處罰機關告知應歸責人，處罰機關應即另行通知應歸責
    人到案依法處理。逾期未依規定辦理者，仍依本條例各該違
    反條款規定處罰。查本件受舉發違反道路交通管理事件之受
    處罰人即車牌號碼7957-VA 號自用小客車車主為邁德照明有
    限公司，其於接受舉發違反道路交通管理事件通知單後，於
    舉發通知單所示之到案日期前，向處罰機關告知違規駕駛人
    為甲○○，故本件以甲○○為處罰對象，於法並無不合，先
    予敘明。
  (二)本件異議人即受處分人甲○○於99年6 月17日上午10時30分
    許，駕駛車牌號碼7957-VA 號自用小客車，停車在臺北市大
    安區○○○路○ 段161 巷之交岔路口十公尺內之事實，業據
    異議人自承在卷，並有舉發照片1 幀附卷可稽。觀之該照片
    所示違規車輛停車位置確係位於交岔路口十公尺內，異議人
    違規之事實洵堪認定。
  (三)異議人雖以上開情詞置辯，然在交岔路口十公尺內本即禁止
    臨時停車，在禁止臨時停車處所不得停車，揆諸前開規定即
    明；且道路交通安全規則第111 條第1 項第2 款所謂之交岔
    路口，並不僅於道路名稱有「路」者屬之，亦非專指主幹道
    之交岔路口，只要是兩條道路之交岔處即係前揭之交岔路口
    ，凡路與路之交接處十公尺內，縱使係巷口亦均不得臨時停
    車，異議人所認與規定不符，顯不足採。又異議人質以牆上
    貼有停車出租，又何來開罰單云云，惟此係私人廣告行為，
    實難據以排除異議人之違規事實。再者，縱異議人所稱其前
    後及對面停滿車子，卻不見別人有違規停車紅單等情屬實，
    惟此係主管機關行使行政裁量權妥適與否而非違法與否之問
    題，且人民不得主張「不法之平等」，故仍無解於異議人之
    違規行為與其所受之處分。
五、從而原處分機關審酌異議人違規情形，依道路交通管理處罰
    條例第56條第1 項第1 款之規定，對異議人違規行為裁處90
    0 元之罰鍰，核無不當。本件異議為無理由，應予駁回。
據上論斷，應依道路交通案件處理辦法第19條，裁定如主文。
中    華    民    國    99    年    9     月    23    日
                  交通法庭法  官  黃潔茹
以上正本證明與原本無異。
如不服本裁定應於送達後5 日內向本院提出抗告狀。
                          書記官  夏珍珍
中    華    民    國    99    年    9     月    23    日

司法院資訊處製作；財團法人民間司法改革基金會備份。
